【裁判字號】    97,易,3043
【裁判日期】    970811
【裁判案由】    傷害
【裁判全文】
臺灣臺中地方法院刑事判決            97年度易字第3043號
公  訴  人  臺灣臺中地方法院檢察署檢察官
被      告  甲○○
上列被告因傷害案件，經檢察官提起公訴（97年度偵字第11662
號），本院判決如下：
    主  文
甲○○傷害人之身體，處有期徒刑參月，如易科罰金，以新臺幣
壹仟元折算壹日。
    犯罪事實
一、甲○○與乙○○前係朋友關係。惟甲○○於民國九十六年十
    一月二十八日下午四時三十分許（起訴書誤載為二時三十分
    許），在臺中市○區○○路一段與永安街口其所經營之水果
    攤前，因細故與乙○○發生口角，竟基於傷害犯意，徒手拉
    扯乙○○之衣服、頭髮，使乙○○倒地，並在地上拖行乙○
    ○，致乙○○因此受有左額三公分乘以○點一公分擦傷、左
    眼旁○點一公分乘以○點二公分擦傷、右顴三公分乘以○點
    一公分之擦傷、右頰三公分乘以○點二公分擦傷、右嘴角三
    公分乘以○點二公分擦傷、左掌背三公分乘以二公分挫傷、
    左大腿三公分乘以二公分瘀青、左踝一公分乘以○點一公分
    擦傷、左足背一公分乘以○點一公分擦傷、右膝二公分乘以
    二公分擦傷等多處傷害。
二、案經乙○○訴由臺中市警察局第一分局報告臺灣臺中地方法
    院檢察署檢察官偵查起訴。
    理  由
一、按現行刑事訴訟法為保障被告之反對詰問權，排除具有虛偽
    危險性之傳聞證據，以求實體真實之發現，於該法第一百五
    十九條第一項明定被告以外之人於審判外之言詞或書面陳述
    ，除法律有規定者外，不得作為證據。又被告以外之人於審
    判外之陳述，雖不符前四條之規定（即刑事訴訟法第一百五
    十九條之一至同條之四），而經當事人於審判程序同意作為
    證據，法院審酌該言詞陳述或書面陳述作成時之情況，認為
    適當者，亦得為證據；當事人、代理人或辯護人於法院調查
    證據時，知有第一百五十九條第一項不得為證據之情形，而
    未於言詞辯論終結前聲明異議者，視為有前項之同意，刑事
    訴訟法第一百五十九條之五定有明文。本件檢察官、被告甲
    ○○並未就卷內證據資料之證據能力有所爭執，且迄於言詞
    辯論終結前，均未主張有刑事訴訟法第一百五十九條第一項
    不得為證據之情形，是應認已同意卷內證據均得作為證據，
    且經本院審酌後，認無不適當之情形，應認本案調查之卷內
    證據均有證據能力，合先敘明。
二、訊據被告甲○○對於上揭犯罪事實坦承不諱，核與證人即告
    訴人乙○○於本院審理時具結證述情節相符，而告訴人因此
    受有左額三公分乘以○點一公分擦傷、左眼旁○點一公分乘
    以○點二公分擦傷、右顴三公分乘以○點一公分之擦傷、右
    頰三公分乘以○點二公分擦傷、右嘴角三公分乘以○點二公
    分擦傷、左掌背三公分乘以二公分挫傷、左大腿三公分乘以
    二公分瘀青、左踝一公分乘以○點一公分擦傷、左足背一公
    分乘以○點一公分擦傷、右膝二公分乘以二公分擦傷等多處
    傷害，亦有告訴人於同日（九十六年十一月二十八日）至行
    政院衛生署臺中醫院驗傷後該院所出具之中醫診字第一七四
    一○號驗傷診斷書一紙附卷可佐，足見告訴人傷勢與遭人拉
    倒拖行之結果吻合，堪認被告之自白與告訴人之指訴均與事
    理相符，均值採信。是本件事證明確，被告上開傷害犯行，
    堪以認定，應依法論科。
三、核被告所為，係犯刑法第二百七十七條第一項之傷害罪。爰
    審酌被告不思理性與人溝通，僅因細故即拉扯告訴人倒地並
    加以拖行，致告訴人受有如事實欄所載之傷勢，顯見被告目
    無法紀，行為實不足取，復審酌被告於本院審理時雖坦承犯
    行，然未能與告訴人和解並賠償告訴人所受損害之犯罪後態
    度等一切情狀，量處如主文所示之刑，並諭知易科罰金之折
    算標準，以資懲儆。
據上論斷，應依刑事訴訟法第二百九十九條第一項前段，刑法第
二百七十七條第一項、第四十一條第一項前段，刑法施行法第一
條之一第一項、第二項前段，判決如主文。
中    華    民    國    97    年    8     月    11    日
                  刑事第十庭    法  官  黃炫中
上正本證明與原本無異。
如不服本判決，應於收受送達後10日內向本院提出上訴書狀（應
敘述具體理由並附繕本）。
上訴書狀如未敘述理由，應於上訴期間屆滿後20日內補提理由書
於本院。
                                書記官  黃珮華
中    華    民    國    97    年    8    月    11    日
附錄論罪科刑法條
中華民國刑法第277條第1項
傷害人之身體或健康者，處 3 年以下有期徒刑、拘役或 1 千元
以下罰金。


司法院資訊處製作；財團法人民間司法改革基金會備份。
